---
title: "TGOS_address_lonlat"
author: "Author: [Steve, Yu](https://github.com/littlefish0331)"
date: "`r Sys.setlocale('LC_TIME', 'English'); format(Sys.time(), '%Y %b %d %a, %H:%M:%S')`" 
output:
  rmdformats::readthedown:
    css: style.css
    self_contained: TRUE
    thumbnails: FALSE
    lightbox: TRUE
    gallery: FALSE
    highlight: tango #探戈橘
    code_folding: show

---

```{r setup, echo=TRUE, message=FALSE, warning=FALSE, results='hide'}
rm(list = setdiff(ls(), lsf.str())); invisible(gc())
library(knitr)
library(kableExtra)
library(dplyr)
library(data.table)
library(Nippon)
library(stringi)
knitr::opts_chunk$set(
	echo = TRUE,
	message = FALSE,
	warning = FALSE
)
```

File Taregt
===

使用 TGOS 服務，執行經緯度轉換的服務。

- 上限每日10000筆
- 去網站上傳符合格式的資料 data_v1/Address_TGOS_sample.csv

## Address_TGOS_sample.csv

```{r}
TGOS_sample <- fread("../data_v1/Address_TGOS_sample.csv")
TGOS_sample %>% colnames()
```

--

## my data transfer to input.csv

加入 **地址預處理**

```{r}
tmp01 <- fread("../data_v1/address.csv", encoding = "UTF-8")
colnames(tmp01) <- c("Name", "Address", "Website", "Type")
```

--

## 地址預處理01

- unicode編碼轉換為UTF-8編碼
- 全形轉半形

```{r}
address_tmp <- tmp01$Address %>% 
  unicode2utf8() %>% 
  sapply(., zen2han, USE.NAMES = F)
```

--

## 地址結構觀察

縣市鄉鎮[1]路[2]號[3]樓之XXX，希望整理成，  
縣市鄉鎮[1]路[2]號。即用正規表示法抓取地址，縮減到"號"，捨去後續的部分。

可能情況如下，要先做分析並排除: 

1. [1]: 路名可能會出現「號、樓」等字
2. [2]: 可能出現「20,22號」

--

## 地址預處理02 

先檢查每個地址的號在該地址的位置，並抓出號後續的文字。

- 地址中，路名有"號"，後續也有"門牌號"，則以最大長度為主。
- 地址中，如果沒有號，則為錯誤地址，應該挑出。

```{r}
tmp01$useless_addr <- address_tmp %>% sapply(., addr.SPby.doornum, useless = T, USE.NAMES = F)
tmp01$useful_addr <- address_tmp %>% sapply(., addr.SPby.doornum, useless = F, USE.NAMES = F)
```

觀察後發現，還有以下問題

- 地址為英文: 無解，filter(useless_addr==wrong_address)，然後用 GOOGLE試試看 或 手動查詢。
- 地址前面有郵遞區號: 12345, (12345)，嘗試用正規表示法解決。
- 多地址用「、」「，已轉為,」「-」合併。決定保留地一個地址。
- 地址中的門牌號有「-」的符號，例如: 12-1號。決定修正為「12號」

--

## 地址預處理03

先解決前面有郵遞區號的問題

```{r}
tmp01$clean_addr <- tmp01$useful_addr %>% sapply(., rm.headpostcode) %>% gsub(" +", "", .)
```

--

## 地址預處理04

再解決多地址合併以及門牌號問題

- 將連結符號「、」「,」「-」後的文字全部捨去(含)
- 利用 addr.SPby.doornum()，將地址擷取到號，沒有號的補號字

```{r}
tmp01$clean_addr <- tmp01$clean_addr %>% sapply(., rm.comb.addr, USE.NAMES = F)
tmp01$clean_addr <- tmp01$clean_addr %>% 
  sapply(., addr.SPby.doornum, useless = F) %>% 
  add.doornum.word(x_vec = .)
```

--

## 剩餘問題+分開數據

1. 數字國字，例如100號寫成一00號。但是不能全部轉數字，因為路名需要為數字國字。
2. 英文地址，filter(useless_addr==wrong_address)，手動解決。
3. 多地址如果用「及」則沒辦法斷開，因為路名或是鄉鎮名可能會含有及字。

```{r}
tmp02 <- tmp01[useless_addr!="wrong_address"]
tmp02_others <- tmp01[useless_addr=="wrong_address"]
```

TGOS 設定如下: 

- 允許模糊比對
- 不分單雙號
- 誤差範圍不限制號
- 鎖定縣市
- 忽略搜尋皆勾選
- 多比回傳不限制
- 就有門牌不勾選

```{r}
input <- tmp02[, .(id = .I, Address = clean_addr, 
                   Response_Address = NA, Response_X = NA, Response_Y = NA)]
input
# ---
# 記得要上傳的檔案，必須用 big 編碼
write.csv(x = input, file = "../data_v1/input.csv", 
          fileEncoding = "big5", row.names = F)
```

---

## 修改錯誤地址

發現都是外國公司，放棄清理。

```{r}
tmp02_others
tmp02_others$clean_addr <- tmp02_others$useful_addr
```

\newpage

analysis Address_Finish.csv
===

v1: 沒有先對地址做處理。
v2: 有對地址做清理

- 將v2資料和原始資訊合併，也就是增加 Response_Address, Response_X, Response_Y
- 將Response_Address=="找不到指定的門牌地址。"的資料，拉取和 tmp02_others放置一起。
- 將多個回傳地址的資訊，取出第一個。
  - 有的路名，搭配不同鄉鎮里，在一個縣市會有很多條。
- 剩下的放入 google sheet 中，自動轉經緯度。

```{r}
tmp03 <- fread("../data_v1/Address_Finish_v2.csv", encoding = "UTF-8")
```

```{r}
tmp04 <- cbind(tmp02, tmp03[, !c("id", "Address")])
```

filter(Response_Address=="找不到指定的門牌地址。")  
輸出 tmp05_others.csv  
放到 google sheet 中，自動轉經緯度。

> awesome table
> google map
> 
> https://discourse.looker.com/t/get-latitude-longitude-for-any-location-through-google-sheets-and-plot-these-in-looker/5402
> 還可以用ip去找經緯度

```{r}
idx <- (tmp04$Response_Address=="找不到指定的門牌地址。") %>% which
tmp05 <- tmp04[-idx]
tmp05_others <- rbind(tmp02_others, 
                      tmp04[idx][, !c("Response_Address", "Response_X", "Response_Y")])
fwrite(x = tmp05_others, file = "../data_v1/tmp05_others.csv", row.names = F)
```

將多個回傳地址的資訊，取出第一個

```{r}
tmp05$Response_Address <- tmp05$Response_Address %>% 
  sapply(., take.first.TGOSresult, USE.NAMES = F)
tmp05$Response_X <- tmp05$Response_X %>% 
  sapply(., take.first.TGOSresult, USE.NAMES = F)
tmp05$Response_Y <- tmp05$Response_Y %>% 
  sapply(., take.first.TGOSresult, USE.NAMES = F)
```

讀取 google sheet 轉換好的結果

```{r}
tmp05_others_google <- fread("../data_v1/tmp05_others_geocode_google.csv", encoding = "UTF-8")
tmp05_others_google
```

\newpage

合併所有結果，存檔

```{r}
tmp05 %>% colnames()
tmp05_others_google %>% colnames()
tmp06 <- list(tmp05[, .(Name, Address, Website, Type, lon = Response_X, lat = Response_Y)],
              tmp05_others_google[, .(Name, Address, Website, Type, lon = google_longitude, lat = google_latitude)]) %>% rbindlist()
fwrite(x = tmp06, file = "../data_v1/address_lonlat.csv", row.names = F)
```



END
===


